臺灣臺南地方法院民事裁定  
111年度家調裁字第53號
聲   請   人  莊家彥

兼法定代理人  林曉娟

相   對   人  莊衛庭
上列當事人間請求否認推定生父之訴事件，本院裁定如下：
    主  文
確認聲請人莊家彥(民國000年0月00日生)非相對人之婚生子女。
程序費用由相對人負擔。
    理  由
一、按「家事事件除第三條所定丁類事件外，於請求法院裁判前
    ，應經法院調解。前項事件當事人逕向法院請求裁判者，視
    為調解之聲請。但當事人應為公示送達或於外國為送達者，
    不在此限。」、「當事人就不得處分之事項，其解決事件之
    意思已甚接近或對於原因事實之有無不爭執者，得合意聲請
    法院為裁定。法院為前項裁定前，應參酌調解委員之意見及
    家事調查官之報告，依職權調查事實及必要之證據，並就調
    查結果使當事人或知悉之利害關係人有陳述意見之機會。當
    事人聲請辯論者，應予准許。前二項程序，準用民事訴訟法
    第一編第二章第三節關於訴訟參加之規定。」，家事事件法
    第23條第1項、第2項、第33條分別定有明文。本件聲請人起
    訴請求否認推定生父，屬家事訴訟事件，且非屬家事事件法
    第3條第4項所定之丁類事件，應視為調解之聲請，合先敘明
    。而否認推定生父行為屬當事人不得處分之事項，兩造於本
    院調解期日，對於聲請人莊家彥非相對人之婚生子女不爭執
    ，並合意聲請本院裁定，有本院民國111年3月14日合意程序
    筆錄在卷可稽，依前揭規定，自應由本院為裁定。
二、本件聲請意旨略以：相對人與聲請人林曉娟於107年2月23日
    結婚，於110年12月20日離婚。又聲請人林曉娟於108年3月
    間與訴外人陳暐智同居，並於109年1月22日生下聲請人莊家
    彥，因聲請人莊家彥係於聲請人林曉娟與相對人婚姻關係存
    續中受胎，故依法推定聲請人莊家彥為相對人之婚生子女，
    惟聲請人林曉娟懷孕時已離開相對人，與陳暐智同居，聲請
    人莊家彥實係聲請人林曉娟與陳暐智所生，並非相對人之親
    生子女，聲請人為此爰依民法第1063條第2項之規定，提起
    否認推定生父之訴等語。
三、查聲請人主張相對人與聲請人林曉娟於107年2月23日結婚，
    嗣於110年12月20日離婚，聲請人林曉娟自訴外人陳暐智受
    胎而於109年1月22日產下聲請人莊家彥，因聲請人莊家彥係
    於聲請人林曉娟與相對人婚姻關係存續中受胎者，故依法推
    定聲請人莊家彥為相對人之婚生子女，惟聲請人莊家彥實係
    聲請人林曉娟與陳暐智所生，並非相對人之親生子女之事實
    ，業據聲請人提出戶籍謄本2件、離婚協議書影本1件、博微
    生物科技股份有限公司分子生物實驗室DNA基因圖譜型別分
    析報告1件為證，並有戶籍資料查詢表3件附卷可稽，且為相
    對人所不爭執，又依上開血緣鑑定結果，聲請人莊家彥與訴
    外人陳暐智相對應之各DNA型別均無不符，故不排除一親等
    直系親緣關係之機率為99.00000000%，足認聲請人莊家彥係
    訴外人陳暐智之親生子女，聲請人莊家彥確非聲請人林曉娟
    自相對人受胎所生之子女，是聲請人之主張堪信為真實。
四、按從子女出生日回溯第一百八十一日起至第三百零二日止為
    受胎期間；又妻之受胎，係在婚姻關係存續中者，推定其所
    生子女為婚生子女。前項推定，夫妻之一方或子女能證明子
    女非為婚生子女者，得提起否認之訴。前項否認之訴，夫妻
    之一方自知悉該子女非為婚生子女，或子女自知悉其非為婚
    生子女之時起二年內為之，民法第1062條第1項、第1063條
    第1項、第2項、第3項前段分別定有明文。查本件相對人與
    聲請人林曉娟於107年2月23日結婚，嗣於110年12月20日離
    婚，而聲請人莊家彥於109年1月22日出生，是聲請人莊家彥
    之受胎期間係在聲請人林曉娟與相對人婚姻關係存續中無誤
    ，則聲請人莊家彥依法應推定為聲請人林曉娟與相對人之婚
    生子女，然聲請人莊家彥確非聲請人林曉娟自相對人受胎所
    生，已如前述，且兩造對於相對人係於110年9月始知悉聲請
    人莊家彥非聲請人林曉娟自相對人受胎所生之子並不爭執，
    是聲請人於111年2月8日提起本件聲請尚未逾2年之期間，揆
    諸首開規定，聲請人請求確認聲請人莊家彥非相對人之婚生
    子女，洵屬正當，應予淮許。
五、依家事事件法第33條、第97條，非訟事件法第21條第2項，
    民事訴訟法第95條、第78條，裁定如主文。
中　　華　　民　　國　　111 　年　　8 　　月　　 2　　日
                      家事法庭  法  官　葉惠玲   
以上正本係照原本作成。
如不服本裁定應於送達後10日內向本院提出抗告狀，並繳納抗告
費新臺幣1,000元。
中　　華　　民　　國　　111 　年　　8 　　月　　2 　　日
                                書記官　陳玉芬